臺灣新北地方法院刑事判決
111年度審易字第2149號
公  訴  人  臺灣新北地方檢察署檢察官
被      告  陳長輝


上列被告因竊盜案件，經檢察官提起公訴（111年度偵字第31157
、32413、32805、37256號），被告於本院準備程序中就被訴事
實為有罪之陳述，經告知簡式審判程序之旨，並聽取當事人之意
見後，經本院裁定行簡式審判程序，判決如下：
　　主  文
丁○○犯如附表主文欄所示之罪，各處如附表主文欄所示之刑及沒
收。應執行有期徒刑伍月，如易科罰金，以新臺幣壹仟元折算壹
日。
    事  實
一、丁○○意圖為自己不法之所有，基於竊盜之犯意，分別為下列
    犯行：
(一)於民國111年2月16日17時50分許，在新北市○○區○○路00號前
    ，見甲○○停放於上址之車牌號碼000-0000號普通重型機車無
    人看管，竟徒手竊取置於該機車置物箱內之手提包1個【內
    有現金新臺幣(下同)4,000元、面額價值2,000元之禮券、個
    人證件7張、信用卡2張等物】，得手後隨即徒步離去。嗣甲○○發現上開物品遭竊，報警處理，經警調閱監視器錄影畫面
    ，始查悉上情。
(二)於111年2月17日17時58分許，在新北市○○區○○路000號前，
    見乙○○停放於上址之普通重型機車無人看管，竟徒手竊取置
    於該機車前掛勾上之星巴克背包1個（內有現金5,200元、機
    車駕照、行照、化妝水6瓶〈價值4,000元〉等物），得手後隨
    即徒步離去。嗣乙○○發現上開物品遭竊，報警處理，經警調
    閱監視器錄影畫面，始查悉上情。
(三)於111年3月29日18時39分許，在新北市○○區○○○路000號前，
    見戊○○停放於上址之車牌號碼000-000號普通重型機車無人
    看管，竟徒手竊取置於該機車置物箱內之錢包1個【內有現
    金3,000元、國民身分證1張、全民健保卡1張、金融卡2張、
    ICASH卡1張、星巴克儲值卡1張等物】，得手後隨即徒步離
    去。嗣戊○○發現上開物品遭竊，報警處理，經警調閱監視器
    錄影畫面，始查悉上情。　　
(四)於111年3月31日19時許，在新北市蘆洲區民族路與民族路
　　255巷口前，見己○○停放於上址之車牌號碼000-000號普通重
    型機車無人看管，竟徒手竊取置於該機車置物箱內之小米廠
    牌行動電話1支、兒童玩具、枕頭等物，得手後隨即徒步離
    去。嗣己○○發現上開物品遭竊，報警處理，經警調閱監視器
    錄影畫面，始查悉上情。　　
二、案經甲○○訴由新北市政府警察局永和分局、乙○○訴由新北市
    政府警察局樹林分局、戊○○訴由新北市政府警察局三重分局
    、己○○訴由新北市政府警察局蘆洲分局分別報告臺灣新北地
    方檢察署檢察官偵查起訴。　
　　理  由
一、查本案被告丁○○所犯均係死刑、無期徒刑、最輕本刑為3年
    以上有期徒刑以外之罪，且非高等法院管轄第一審之案件，
    其於準備程序中就前揭被訴事實皆為有罪之陳述，經本院告
    知簡式審判程序之旨，並聽取公訴人、被告之意見後，經裁
    定進行簡式審判程序審理，則本案證據之調查，依刑事訴訟
    法第273條之2規定，自不受同法第159條第1項、第161條之2
    、第161條之3、第163條之1及第164條至第170條規定之限制
    ，合先敘明。
二、上開犯罪事實，業據被告於偵查、本院準備程序及審理時均
    坦承不諱，核與證人即告訴人甲○○、乙○○、戊○○、己○○於警
    詢中證述之情節相符（見偵字第31157號卷第9至10頁；偵字
    第32805號卷第9至11頁；偵字第37256號卷第7至9頁；偵字
    第32413號卷第15至17頁），並有事實欄一(一)部分之監視
    器錄影畫面翻拍照片6張（見偵字第31157號卷第25至29頁）
    、事實欄一(二)部分之監視器錄影畫面翻拍照片4張（見偵
    字第32805號卷第13至14頁）、事實欄一(三)部分之監視器
    錄影畫面翻拍照片4張（見偵字第37256號卷第13至14頁）；
    事實欄一(四)部分之現場採證照片及監視器錄影畫面翻拍照
    片共19張（見偵字第32413號卷第49至67頁）等附卷可稽，
    足認被告前揭任意性自白與事實相符，堪以採信。本案事證
    明確，被告犯行洵堪認定，應依法論科。
三、論罪科刑：
(一)罪名：
　　核被告所為，均係犯刑法第320條第1項之竊盜罪（共4罪）
　　。
(二)罪數：　　
　　被告所犯上開各竊盜罪，犯意個別，行為互殊，應予分論併
    罰。
(三)量刑：
    爰審酌被告正值中年，非無謀生能力，不思以正途獲取所需
　　，反恣意以上開方法竊取他人財物，顯無尊重他人財產權之
    觀念，所為影響社會治安，其犯罪之動機、目的、手段均無
    可取，且其前已有多次犯竊盜罪，經法院判處罪刑及執行之
    紀錄，有臺灣高等法院被告前案紀錄表在卷可參，素行非佳
    ；兼衡其所竊取之財物價值、各告訴人所受損失之程度，並
    參以被告為高中肄業之智識程度（見本院卷所附之個人戶籍
    資料查詢結果）、自陳之家庭生活狀況（見本院簡式審判筆
    錄第4頁），及犯後坦承犯行，惟未能與各告訴人和解賠償
    損害或獲取諒解等一切情狀，分別量處如附表主文欄所示之
    刑，並均諭知易科罰金之折算標準，及定其應執行刑，並諭
    知易科罰金之折算標準。
四、沒收：
　　犯罪所得，屬於犯罪行為人者，沒收之。但有特別規定者，
    依其規定。前二項之沒收，於全部或一部不能沒收或不宜執
    行沒收時，追徵其價額。刑法第38條之1第1項、第3項分別
    定有明文。又宣告前二條之沒收或追徵，有過苛之虞、欠缺
    刑法上之重要性、犯罪所得價值低微，或為維持受宣告人生
    活條件之必要者，得不宣告或酌減之。刑法第38條之2第2項
    亦有明文規定。查：
(一)被告就事實欄一(一)所竊得之手提包1個、現金4,000元及面
    額價值2,000元之禮券；就事實欄一(二)所竊得之星巴克背
    包1個、現金5,200元及化妝水6瓶；就事實欄一(三)所竊得
    之錢包1個及現金3,000元；就事實欄一(四)所竊得之小米廠
    牌行動電話1支、兒童玩具及枕頭，均屬其犯罪所得，未據
    扣案，亦未實際合法發還各告訴人，爰均依刑法第38條之1
    第1項前段、第3項之規定，於被告各該犯行之主文項下宣告
    沒收，於全部或一部不能沒收或不宜執行沒收時，追徵其價
    額。
(二)至被告就事實欄一(一)所竊得之個人證件7張、信用卡2張；
    就事實欄一(二)所竊得之機車駕照、行照；就事實欄一(三)
    所竊得之國民身分證1張、全民健保卡1張、金融卡2張、ICA
    SH卡1張、星巴克儲值卡1張，雖屬被告各該竊盜犯行之犯罪
    所得，惟此等物品純屬個人身分證明、資格、信用及儲值之
    用，倘告訴人甲○○、乙○○、戊○○申請註銷，並補發新證件、
    卡片，原證件、卡片即失去功用，顯欠缺刑法上之重要性，
    爰依刑法第38條之2第2項規定，不予宣告沒收及追徵，附此
    敘明。
據上論斷，應依刑事訴訟法第273條之1第1項、第299條第1項前
段，刑法第320條第1項、第41條第1項前段、第51條第5款、第38
條之1第1項前段、第3項，刑法施行法第1條之1第1項，判決如主
文。
本案經檢察官丙○○偵查起訴，檢察官黃明絹到庭執行職務。
中　　華　　民　　國　　111 　年　　12　　月　　7 　　日
                  刑事第二十五庭  法  官  白光華
上列正本證明與原本無異。
如不服本判決，應於判決送達後20日內敘明上訴理由，向本院提
出上訴狀（應附繕本），上訴於臺灣高等法院。其未敘述上訴理
由者，應於上訴期間屆滿後20日內向本院補提理由書「切勿逕送
上級法院」。
                                  書記官  楊貽婷
中　　華　　民　　國　　111 　年　　12　　月　　7 　　日
附錄本案論罪科刑所引法條：
中華民國刑法第320條
意圖為自己或第三人不法之所有，而竊取他人之動產者，為竊盜
罪，處5年以下有期徒刑、拘役或50萬元以下罰金。
意圖為自己或第三人不法之利益，而竊佔他人之不動產者，依前
項之規定處斷。
前二項之未遂犯罰之。　　
　　
附表：
編號 犯罪事實 主文  1 事實欄一(一) 丁○○犯竊盜罪，處有期徒刑貳月，如易科罰金，以新臺幣壹仟元折算壹日。 未扣案之犯罪所得手提包壹個、現金新臺幣肆仟元及面額價值新臺幣貳仟元之禮券均沒收，於全部或一部不能沒收或不宜執行沒收時，追徵其價額。  2 事實欄一(二) 丁○○犯竊盜罪，處有期徒刑貳月，如易科罰金，以新臺幣壹仟元折算壹日。 未扣案之犯罪所得星巴克背包壹個、現金新臺幣伍仟貳佰元及化妝水陸瓶均沒收，於全部或一部不能沒收或不宜執行沒收時，追徵其價額。  3 事實欄一(三) 丁○○犯竊盜罪，處有期徒刑貳月，如易科罰金，以新臺幣壹仟元折算壹日。 未扣案之犯罪所得錢包壹個及現金新臺幣叁仟元均沒收，於全部或一部不能沒收或不宜執行沒收時，追徵其價額。  4 事實欄一(四) 丁○○犯竊盜罪，處有期徒刑貳月，如易科罰金，以新臺幣壹仟元折算壹日。 未扣案之犯罪所得小米廠牌行動電話壹支、兒童玩具及枕頭均沒收，於全部或一部不能沒收或不宜執行沒收時，追徵其價額。